臺灣新北地方法院民事裁定　　　　　　　110年度抗字第218號
抗　告　人　潘瑩樺　

相　對　人　陳建忠即冠頤工程行

上列當事人間本票裁定事件，抗告人對於中華民國110 年9 月28
日本院110 年度司票字第6880號裁定提起抗告，本院裁定如下：
    主  文
抗告駁回。
抗告程序費用新臺幣壹仟元由抗告人負擔。
    理  由
一、按執票人向本票發票人行使追索權時，得聲請法院裁定後強
    制執行，票據法第123 條定有明文。又本票執票人依上開法
    條之規定，聲請法院裁定許可對發票人強制執行，係屬非訟
    事件，此項聲請之裁定，及抗告法院之裁定，僅依非訟事件
    程序，就本票形式上之要件是否具備，審查強制執行許可與
    否，並無確定實體上法律關係存否之效力，如發票人就票據
    債務之存否有爭執時，應由發票人提起確認之訴，以資解決
    （最高法院56年度臺抗字第714 號、57年度臺抗字第76號裁
    判意旨參照）。
二、本件抗告意旨略以：相對人於附表所示之本票金額與實際債
    權不符，對抗告人不存在等語。
三、經查，
  (一)本件相對人執有抗告人於110 年7 月3 日簽發免除作成拒
    絕證書之本票5 紙，分別記載金額1,000,000 元，未載到期
    日，經提示後尚有如原裁定主文第1 項所示之本金及利息未
    獲清償等情，業據相對人提出系爭本票5 紙為證，原裁定予
    以准許，於法並無不合。查本票執票人依票據法第123 條規
    定，向本票發票人行使追索權，聲請法院裁定強制執行，性
    質上為非訟事件，對於此項聲請所為裁定，法院只就本票形
    式上的要件是否具備予以審查，如已具備，即應准許得為強
    制執行。
  (二)至於抗告意旨所稱附表所示之本票金額與實際債權不符等
    語，屬於實體上的爭執，依照前述說明，只能由抗告人另行
    提起確認訴訟（確認本票債權不存在之訴），加以解決，並
    非本件非訟事件程序所得審理。故抗告人據以抗告原裁定，
    顯無理由，應予駁回。
四、據上論結，本件抗告為無理由，依非訟事件法第46條、第21
    條第2 項，民事訴訟法第495 條之1 第1 項、第449 條第1
    項、第95條、第78條，裁定如主文。
中    華    民    國   110    年    11    月    29    日
                  民事第三庭    法  官  劉以全
以上正本證明與原本無異。
本裁定除以適用法規顯有錯誤為理由外，不得再抗告。如提起再
抗告，應於收受後10日內委任律師為代理人向本院提出再抗告狀
，並應繳納再抗告費新臺幣1,000 元。
中    華    民    國   110    年    11    月    29    日
                                書記官  許慧禎
附表：
┌──────────────────────────────────────┐
│附表：                                                                      │
├──┬───┬───────┬──────┬──────────┬─────┤
│編號│發票人│  發  票  日  │ 票面金額   │       到期日       │ 票據號碼 │
│    │      │              │（新臺幣）  │                    │          │
├──┼───┼───────┼──────┼──────────┼─────┤
│ 1  │潘瑩樺│110年7月3日   │1,000,000元 │未記載，視為見票即付│TH0000000 │
├──┼───┼───────┼──────┼──────────┼─────┤
│ 2  │潘瑩樺│110年7月3日   │1,000,000元 │未記載，視為見票即付│TH0000000 │
├──┼───┼───────┼──────┼──────────┼─────┤
│ 3  │潘瑩樺│110年7月3日   │1,000,000元 │未記載，視為見票即付│TH0000000 │
├──┼───┼───────┼──────┼──────────┼─────┤
│ 4  │潘瑩樺│110年7月3日   │1,000,000元 │未記載，視為見票即付│TH0000000 │
├──┼───┼───────┼──────┼──────────┼─────┤
│ 5  │潘瑩樺│110年7月3日   │1,000,000元 │未記載，視為見票即付│TH0000000 │
└──┴───┴───────┴──────┴──────────┴─────┘